【裁判字號】    90,易,1615
【裁判日期】    900531
【裁判案由】    毒品危害防制條例
【裁判全文】
臺灣高雄地方法院刑事判決                          九十年度易字第一六一五號
    公  訴  人  臺灣高雄地方法院檢察署檢察官
    被      告  甲○○
右列被告因毒品危害防制條例案件，經檢察官提起公訴（八十九年度毒偵字第三三七
二、八十八年度偵字第一三四九八號），本院判決如左：
    主  文
甲○○連續施用第二級毒品，處有期徒刑肆月，如易科罰金，以參佰元折算壹日。
玻璃吸食器壹組、小鏟子壹支均沒收。
    事  實
一、甲○○前因施用第二級毒品安非他命案件，經台灣高雄地方法院檢察署檢察官（
    下稱檢察官）聲請本院以八十七度毒聲字第二五八六號裁定送觀察、勒戒後，認
    無繼續施用毒品之傾向，業經檢察官於民國八十七年十月廿二日以八十七年度偵
    字第一九九三○號不起訴處分確定。詎甲○○不知悔改，於上開不起訴處分後五
    年內，復基於概括犯意，自八十八年四月初某日起至同年五月二十六日零時三十
    分許止，連續在其高雄縣大社鄉○○路二一六號住處及高雄縣境內之長青等賓館
    ，以安非他命晶體置於玻璃球內，下端以火燒烤加熱，使晶體汽化成白煙予以吸
    用之方式，非法施用第二級毒品安非他命多次。嗣於八十八年五月二十六日一時
    五分許，在高雄縣大社鄉○○路二六○號長青賓館二○七室為警查獲，並扣得其
    所有供（非專供）施用安非他命所用之玻璃吸食器一組、小鏟子一支，經檢察官
    聲請本院以八十八年度毒聲字第四三五一號裁定送觀察、勒戒後，認有繼續施用
    毒品之傾向，由檢察官聲請本院以八十八年毒聲字第五五四九號裁定令入戒治處
    所施以強制戒治。
二、案經高雄縣警察局保安警察隊報請台灣高雄地方法院檢察署檢察官偵查起訴。
    理  由
一、右揭事實訊據被告甲○○坦承不諱，並有扣案之玻璃吸食器一組、小鏟子一支可
    資佐證，又被告於前揭時地為警查獲後於警訊時採集之尿液，經送檢驗結果，呈
    甲基安非他命陽性反應，此有高雄縣政府衛生局八十八年六月二日出具之八八煙
    檢字第一二八八號煙毒尿液檢驗成績書一紙附卷可稽。而被告前因施用第二級毒
    品安非他命案件，經檢察官聲請本院裁定送觀察、勒戒後，認無繼續施用毒品之
    傾向，由檢察官於八十七年十月廿二日以八十七年度偵字第一九九三○號不起訴
處分確定乙節，有該不起訴處分書在卷可按。又被告於上開不起訴處分後五年以
    內，復犯本件之罪，經檢察官聲請本院以八十八年度毒聲字第四三五一號裁定送
    觀察、勒戒後，認有繼續施用毒品之傾向，由檢察官聲請本院以八十八年毒聲字
    第五五四九號裁定令入戒治處所施以強制戒治等情，亦有上開刑事裁定、台灣高
    雄看守所附設勒戒處所八十八年七月十六日高所正戒勒字第二九三八號函送之有
    無繼續施用毒品傾向證明書、戒治處分指揮書在卷可憑。從而，本件事證明確，
    被告犯行堪以認定。
二、核被告所為，係犯毒品危害防制條例第十條第二項施用第二級毒品罪。被告非法
    施用第二級毒品安非他命前後，非法持有安非他命之低度行為，應為施用之高度
    行為所吸收，不另論其持有第二級毒品罪。被告先後多次施用第二及毒品安非他
    命犯行，時間緊接犯罪構成要件相同，顯係基於概括犯意反覆為之，應依連續犯
    之規定論以一罪，並依法加重其刑。爰審酌被告曾有多次施用安非他命罪之記錄
    ，有本院被告索引卡記錄表及台灣高等法院被告全國前案記錄表可考，對其施用
    毒品之行為不知悛悔，行為頗有不當，對於社會秩序亦有危害，惟其犯後坦承罪
    行，態度良好等一切情狀，量處如主文所示之刑，並諭知易科罰金之折算標準，
    以資懲儆。扣案之玻璃吸食器一組、小鏟子一支為被告所有供（非專供）其犯本
    件之罪所用之物，應依刑法第三十八條第一項第二款之規定宣告沒收之。
三、被告係自八十八年四月初某日起至同年五月二十六日零時三十分許止有施用第二
    級毒品安非他命多次之犯行，公訴意旨僅起訴其於八十八年五月廿六日一時五十
    分許回溯二十四小時內某時施用之該次，其餘各次未據起訴部分與起訴事實有連
    續犯之裁判上一罪關係，為起訴效力所及，本院自應併予審理。
四、被告於行為後，刑法第四十一條業於九十年一月十日修正公布施行，並於同年月
    十二日生效，依修正前之刑法第四十一條規定：「犯最重本刑為三年以下有期徒
    刑以下之刑之罪，而受六個月以下有期徒刑或拘役之宣告，因身體、教育、職業
    或家庭之關係，執行顯有困難者，得以一元以上三元以下折算罰金」，惟修正後
    之刑法第四十一條第一項規定「犯最重本刑為五年以下有期徒刑以下之刑之罪，
    而受六個月以下有期徒刑或拘役之宣告，因身體、教育、職業或家庭之關係或其
    他正當理由，執行顯有困難者，得以一元以上三元以下，易科罰金。但確因不執
    行所宣告之刑，難收矯正或難以維持法秩序者，不在此限」。比較上開新舊法，
    以修正前刑法第四十一條對渠等較有利，依刑法第二條第一項但書，裁判前之法
    律有利於行為人者，適用最有利於行為人之法律，自應應適用修正前之刑法第四
    十一條之規定，予以諭知易科罰金之折算標準。
據上論斷，應依刑事訴訟法第二百九十九條第一項前段，毒品危害防制條例第十條第
二項，刑法第十一條前段、第五十六條、修正前第四十一條、第三十八條第一項第二
款、第二條第一項但書，罰金罰鍰提高標準條例第二條，判決如主文。
中    華    民    國      九十      年      五      月    三十一      日
                                      臺灣高雄地方法院刑事庭
                                          法  官    郭錦茂
右正本證明與原本無異。
如不服本判決，應於判決送達後十日內，向本院提出上訴狀。
                                          書記官    賴佳慧
中    華    民    國      九十      年      六      月      一      日
附錄本判決論罪法條：
毒品危害防制條例第十條第二項：
  施用第二級毒品者，處三年以下有期徒刑。


司法院資訊處製作；財團法人民間司法改革基金會備份。
